臺灣高雄地方法院刑事判決　　　　　　 100年度侵訴字第63號
公　訴　人　臺灣高雄地方法院檢察署檢察官
被　　　告　李榮祥
選任辯護人　張永昌律師
　　　　　　陳煜昇律師
被　　　告　黃玉
選任辯護人　張賜龍律師
　　　　　　陳靜娟律師 
上列被告因妨害性自主案件，經檢察官提起公訴（100年度偵字
第10888、10077號），本院判決如下：
    主  文
李榮祥二人以上共同對於女子以強暴、恐嚇之方式而為性交，處
有期徒刑拾年。
黃玉二人以上共同對於女子以強暴、恐嚇之方式而為性交，處
有期徒刑柒年。
    事  實
一、李榮祥、黃玉與顏永勝為朋友，3人於民國100年3月23日
    17時許，一同前往高雄市○○區○○路7號「○○KTV」消費
    ，3人於A6包廂內飲用酒類後，李榮祥、黃玉竟於酒酣耳
    熱之際，共同基於強制性交之犯意聯絡，於同日18時10  分
    許見店內小姐代號0000-000000之成年女子（真實姓名年籍
    詳卷，越南籍，花名「櫻桃」，下稱A女）進入A6包廂，2
    人隨即將A女拉至對面A2包廂內，由李榮祥將A女壓在包廂內
    之沙發上，黃玉則負責關門、關燈，因A女極力反抗，黃
    玉遂向前一手將A女嘴巴摀住、一手將A女雙手往上壓住，
    並恫嚇稱「我老大是剛關出來的，我老大什麼事都敢做，你
    不要把這件事說出去（臺語）」等語，李榮祥隨即脫掉全身
    衣物，及褪去A女內褲後，將其陰莖插入A女陰道內抽動，直
    至射精為止，強制性交得逞，隨後李榮祥穿好衣物又返回A6
    包廂，黃玉則待A女穿好衣服始離去。嗣因A女感覺身心疲
    累，回休息室一直哭泣，適店內花名「美琪」之小姐阮氏碧
    蓮至休息室見狀，向前詢問始知悉上情，隨後阮氏碧蓮撥打
    電話予經理武家莉及男友即「○○KTV」出資股東李孟輝告
    知上情，李孟輝於同日19時許報警處理，始查獲上情。
二、案經A女訴請高雄市政府警察局仁武分局移送臺灣高雄地方
    法院檢察署檢察官偵查起訴。
    理  由
壹、程序部分：
一、按被告以外之人，於審判外之言詞或書面陳述，除法律有規
    定者外，不得作為證據；又被告以外之人（包括證人、鑑定
    人、告訴人、被害人及共同被告等）於檢察事務官、司法警
    察官或司法警察調查中所為之陳述，與審判中不符時，其先
    前之陳述具有較可信之特別情況，且為證明犯罪事實存否所
    必要者，得為證據，刑事訴訟法第159條第1項、第159條之2
    分別定有明文。是被告以外之人於司法警察（官）調查中所
    為之陳述，依刑事訴訟法第159條第1項規定，係屬傳聞證據
    ，原則上無證據能力，惟如該陳述與審判中相符時，且為證
    明犯罪事實存否所必要者，依同法第159條之2規定反面推論
    ，應例外認為有證據能力。
二、本件關於證人即告訴人A女於警詢中之陳述，係屬被告以外
    之人於審判外所為之陳述，原屬傳聞證據，而被告2人及渠
    選任辯護人於本院行準備程序時均已就該供述之證據能力提
    出爭執，雖不合刑事訴訟法第159條之5第1項傳聞例外之規
    定。然A女於本院審理時業經傳喚到庭具結作證，並接受檢
    辯雙方之交互詰問，因之，A女先前陳述（詳後引內容）與
    審判中證述意旨相符部分，因已於審理時同受詰問檢驗，且
    為證明犯罪事實存否所必要者，如前所述，業可認非屬傳聞
    ，應有證據能力。而證人A女於偵查中向檢察官所為之陳述
    ，因被告2人暨渠選任辯護人於本院行準備程序時均未爭執
    其證據能力，自具有證據能力。
三、證人阮氏碧蓮、武家莉、阮氏豔、邱玉清、李孟輝於偵查中
    向檢察官所為之陳述，除顯有不可信之情況者外，得為證據
    ，刑事訴訟法第159條之1第2項定有明文。本件證人阮氏碧
    蓮、武家莉、阮氏豔、邱玉清、李孟輝於偵查中具結後之陳
    述，雖未經交互詰問，證人阮氏碧蓮、武家莉、阮氏豔、邱
    玉清、李孟輝於偵查中之陳述之經被告李榮祥及其選任辯護
    人認無證據能力，證人邱玉清於偵查中關於「因為『櫻桃』
    第一次在店裡面哭的這麼慘，全身發抖，同樣都是女生，我
    覺得她應該是被性侵才會這樣」之陳述經被告黃玉及其選
    任辯護人認為無證據能力。惟渠等當時以證人身分為供述，
    已經檢察官命渠等具結，依卷內所存證據，亦未顯示該等陳
    述有何顯不可信之情況，且該等陳述與本案相關之待證事實
    具有關連性，依前揭說明，該等陳述自應均具有證據能力。
四、本判決所引用之其餘證據資料（詳後引證據），其中傳聞證
    據部分，縱無刑事訴訟法第159條之1至第159條之4或其他規
    定之傳聞證據例外情形，亦因檢察官、被告2人及辯護人同
    意作為證據或未於言詞辯論終結前聲明異議，依刑事訴訟法
    第159條之5之規定，本院審酌該證據作成之情況，認為適當
    ，應得為證據。 
貳、實體部分：
一、訊據被告李榮祥固不否認有與告訴人發生性行為之事實，被
    告黃玉固不否認有跟隨被告李榮祥進入A2包廂之事實，惟
    均矢口否認有何共同強制性交犯行，被告李榮祥辯稱：伊跟
    A女是性交易，伊要離開店裡時，店裡的人說伊沒付錢，店
    裡圍事的人還強盜伊新臺幣（下同）60,000元云云；被告黃
    玉辯稱：起訴書記載伊摀住A女嘴巴，又說伊壓制A女雙手
    ，伊不可能同時作這兩件事云云。經查：
（一）A女對於如何遭被告2人共同強制性交，於本院審理中具結
      證稱：「（問：你進A6，後發生事？）我打開門後，公司
      規定要拿杯子倒酒。可是我還來不及倒酒、講話。兩個客
      人把我拉進A2包廂」、「他們說跟著他們走。我問『走去
      哪裡？』他們沒講，就把我拉進A2包廂，就開始這樣子」
      、「（問：你和這裡兩個客人進A2包廂後，發生何事？）
      穿白色的（即被告黃玉）幫忙穿藍色的（即被告李榮祥
      ）把我（被害人沈默許久）…」、「（問：把你怎麼樣？
      ）（被害人哭泣不語）、「藍色那個推我去沙發，白色那
      個把門關好，跑過來壓著我，藍色那個就自己脫衣服，然
      後就用了」、「（問：藍色的那個人在脫衣服時，你有反
      抗嗎？）有。但是反抗沒辦法，另一個幫忙他。我是喊救
      命，要爬起來，有跑，但是沒辦法」、「（問：他們壓在
      你身上什麼部位？）一個是摀我的嘴，不讓我喊救命。他
      說他老大剛被關出來，什麼事都敢做」、「（問：他們在
      包廂裡的沙發上的哪個位置壓制你？）右邊。（當庭以鉛
      筆於上開照片上標示）」、「（問：被告黃在你的哪個方
      向摀住你的嘴？）我的頭上」、「（問：你的兩隻手開開
      的，他怎麼用一隻手壓住你的兩隻手？）他把我用力壓就
      可以了」、「（問：你說被告黃在摀你嘴時，在你頭上，
      是否在你頭的正上方？）是」、「（問：他是坐著、站著
      ？）他是站著，彎腰，一邊講話恐嚇我」、「（問：他壓
      住你的手時，有無把你的兩隻手抓在一起壓住？）嗯」、
      「（問：李榮祥他有無射精？）有。射在我裡面那裡」、
      「（問：有無戴保險套？）沒有」、「作完後，藍色的先
      走。白色的叫我穿衣服，並且拿垃圾桶給我，叫我尿出來
      。藍色那個還沒走之前，我說如果害我懷孕怎麼辦？藍色
      的說『有小孩我養』。白色的講完後，還拿毛巾給我擦乾
      淨，我衣服穿起來，他就走了」、「（問：你的雙手是在
      你的頭上？）是。（當場比劃，把兩隻手舉高過頭）」、
      「（問：你之前在警詢說，穿白衣的有對你說他老大剛關
      出來，什麼事都敢作，是否確實這樣講？）有」、「（問
      ：你之前在警局作筆錄時，你提到說摀住你嘴巴的男子對
      你表示『我老大是剛關出來的，我老大什麼事都敢作，你
      不要把這件事情講出去。』，他用臺語講這句話，你可否
      用臺語講一遍？）我會講，可是講不輪轉。但是聽得懂」
      、「（問：『別跑這麼快，人家會以為是我作的。』（臺
      語）是什麼意思？）『別跑這麼快，人家會以為是我作的
      』（證人當庭以國語回答）」、「（問：你在警詢時說看
      到李榮祥把褲子脫掉後，你就知道這兩個男子要作什麼。
      你對他們說，我沒有證件，你們不要欺負我，我會被送回
      越南。有無當場這樣說？）有」等語（見院卷第112頁、
      第113頁反面、第114頁反面、第115頁正面、第116頁反面
      、第117頁反面、第118頁正面、第120頁、第121頁、第
      123頁、第125頁反面）；於警詢中證稱：「100年3月23日
      18時10分許，公司少爺告知我，A6包廂有客人點我的檯，
      我進去A6包廂後，就有2名男客話都沒說，就2人一起拉著
      我的手，將我拉進A2包廂，我見到桌上有3條準備好的毛
      巾，其中1名男子將門鎖(栓)起來、把電燈關掉，另1名就
      將我推倒壓在沙發上，直接把自己衣服、褲子及內褲脫下
      ，我見到了就知道這2名男子要對我做什麼了，我就對他
      們說：『我沒有證件，你們不要欺負我，我會被送回越南
      …』。他們都不管我的哀求，推倒我的那個男子，開始脫
      我褲子，我開始喊：『救命!全部的小姐都跑到那裡去了?
      』，這時關門的那個男子見我喊叫，就跑來一手捂住我的
      嘴巴、一手抓住我的雙手，並對我說：『我老大是剛關出
      來的，我老大什麼事都敢做，你不要把這件事說出去（臺
      語）』。這時脫褲子的那個男子，已將他的生殖器插入我
      的生殖器內並抽動，旁邊捂我的嘴巴及雙手的男子還以台
      語吆喝說：『老大，快一點啦，弄那麼久，我會驚啦（臺
      語）』。時間大約有15-20分鐘，該男子射精在我體內後
      ，就起來指著垃圾桶叫我尿尿出來，我哭的說: 你對我做
      這種事，我怎麼尿得出來？你若害我得性病、懷孕，我怎
      麼辦？該男子說：『我不能生了，假如懷孕有小孩，我養
      （臺語）』。就離開去A6包廂繼續喝酒，那個壓我的嘴巴
      及雙手的男子留在現場跟性侵我之男子說：『不要跑那麼
      快，人家會以為是我幹的（臺語）』。還對我說：『不要
      哭了，趕快身體擦一擦、衣服穿好』。他見我穿好衣服後
      ，就離開進去A6包廂繼續喝酒，我覺得很難過，就哭著跑
      回我們的休息室。」等語（見偵一卷第7-8頁）；及偵查
      中具結證稱：案發當天，伊不知道還有誰在包廂，才推開
      包廂的門，還沒看清楚包廂內有誰，就被被告兩人拉到對
      面A2包廂，伊問被告2人要做什麼，被告就說跟我們去就
      對了。被告2人拉伊入包廂，關燈、鎖門之後，被告李榮
      祥先壓伊在沙發上，伊一直喊說不要。被告黃玉聽到伊
      在喊救命，就趕快過來一隻手摀住伊嘴巴，另一隻手將伊
      雙手往上壓住，被告黃玉關燈鎖門時，伊極力要衝出去
      ，但是遭被告黃玉擋住，此時被告李榮祥已經將全身衣
      服脫光光，後來被告李榮祥壓在伊身上脫伊的褲子，就做
      了。被告李榮祥的生殖器有插入伊的陰道，也有射精在體
      內。伊的雙手從頭到尾都被被告黃玉壓住。被告李榮祥
      在做完之後馬上就跑掉，被告黃玉叫伊把衣服穿好，並
      且安慰伊。被告李榮祥在做的時候，被告黃玉在旁邊有
      一直叫被告李榮祥要快一點，因為被告黃玉會怕，且還
      跟伊說，被告李榮祥剛被關出來，什麼事情都做的出來，
      叫伊忍耐一下，這件事情不要亂講出去等語（見偵一卷第
      40-42頁），均屬一致，核與被告2人前開坦認之部分相符
      。又被告黃玉於偵查供稱：進入A2包廂後由伊關門，李
      榮祥說會不好意思，伊說幫李榮祥關到剩一點點亮度，李
      榮祥跟A女作時沒有戴保險套，李榮祥先離開A2包廂，李
      榮祥出去後，A女有說不知道會不會懷孕，伊叫A女在旁邊
      垃圾桶尿尿，A女說尿不出來，伊就沒說什麼回到A6包廂
      等語（見偵一卷第59頁），亦足以認定告訴人事後確實在
      意是否因此懷孕。對照被告李榮祥於偵查中坦承：「（問
      ：你跟『櫻桃』做性交易時有無戴保險套？）沒有」、「
      （問：是否有射精？）有。射在她體內」、「（問：『櫻
      桃』只是做性交易的小姐，她會同意在你沒有戴保險套的
      情形下與你性交易？）一般這種店的小姐都會同意，她如
      果不同意的話會拒絕」等語（見偵一卷第155頁反面），
      更可佐證A女係遭被告強制性交，否則苟A女與被告李榮祥
      確係性交易，A女並同意被告李榮祥在不戴保險套之情況
      下性交，A女應不至於在性交易甫完畢，即向被告黃玉
      表示擔心可能懷孕之憂慮。加以，A女前開證述遭被告黃
      玉壓制之情節，對照卷內該A2包廂之照片，縱使該A2包
      廂之空間狹小，然被告黃玉只要自照片所示之桌子左側
      進入，便可以證人A女證述之方式一手將A女嘴巴摀住、一
      手將A女雙手往上壓住，有A2包廂之照片1張（見偵一卷第
      142頁）附卷可稽。綜上，足認A女上揭時地，遭被告2人
      共同以上揭強暴、恐嚇之方式而為性交之事實，堪予認定
      。
（二）關於A女遭被告2人共同強制性交後，A女之情緒反應及如
      何報警乙節，A女於偵查中證稱：伊回到休息室就一直哭
      ，身心感到很疲累，阮氏碧蓮剛好進來，伊就將剛剛發生
      的事跟阮氏碧蓮說，案發當天是阮氏碧蓮的男友去報案的
      等語（見偵一卷第41-42頁），核與證人阮氏碧蓮於偵查
      及本院審理中證稱：伊去休息室休息，就見到A女一個人
      在休息室哭，說被欺負，一個壓她，一個強姦她，伊跟著
      A女哭，伊問說怎麼辦，A女說不知道，在那邊一直哭，伊
      問要不要打給經理，伊就打給經理，經理說報警，伊不知
      道如何報警，就打電話給男友李孟輝，叫李孟輝報警等語
      （見偵一卷第45頁；院卷第128頁反面、第129頁反面）；
      證人武家莉於偵查及本院審理中證稱：阮氏碧蓮6點半打
      電話給伊，說櫻桃被人家強姦，叫伊趕快回來，伊就叫阮
      氏碧蓮趕快報警，後來阮氏碧蓮的男友就報警了，伊跟A
      女在休息室時，A女一直哭，伊安慰A女，A女說被欺負，
      說一個壓她，一個強姦她等語（見偵一卷第158頁反面、
      第159頁；院卷第275頁反面）；證人邱玉清於本院審理中
      證稱：伊過去KTV時，有看到A女在休息室哭，說被欺負，
      一直哭，一開始說是被兩個人欺負，說兩個人進去包廂，
      但主要是1個人對A女進行性行為等語（見院卷第187頁）
      ；證人李孟輝於偵查中證稱：當天伊女友阮氏碧蓮打給伊
      ，說有客人來消費，有兩個客人將A女帶到隔壁包廂強暴
      ，伊一直跟阮氏碧蓮通電話，伊到時店裡時A女已經到醫
      院檢查，伊打電話問A女詳細情形，後來A女同意就由伊報
      警等語（見偵一卷第168頁反面、第169頁正面）相符。且
      本案係由證人李孟輝於100年3月23日19時許撥打電話向高
      雄市政府警察局仁武分局大社分駐所報案，有100年8月10
      日高雄市政府警察局仁武分局高市警仁分偵字第100001
      2758號函（見院卷第152頁）在卷足憑。是A女遭被告2人
      共同強制性交後，旋即因在休息室哭泣，遭同事即證人阮
      氏碧蓮發現，再經由證人阮氏碧蓮聯絡證人即經理武家莉
      、男友李孟輝，最後由證人李孟輝於案發約1小時後之19
      時許報警之事實，應堪認定。
（三）被告李榮祥、黃玉之辯護人均為被告2人辯護，主張告
      訴人之陰道未形成新傷，僅有舊傷，身體亦無任何挫傷、
      瘀傷，隨身衣物未破損，且事發地點之包廂均為木板隔間
      若A女真是被強制性交，應會極力反抗，大力呼救，又A2
      包廂靠近客廳，A女甚至在進入A2包廂的過程就可以向少
      爺呼救，足認A女與被告李榮祥係合意性交云云。查A女於
      當日23時20分許至高雄長庚紀念醫院驗傷，雖僅檢出處女
      膜3點及9點鐘方向有2公釐之陳舊性裂傷，其餘部位均無
      明顯外傷，固有高雄長庚紀念醫院受理疑似性侵害事件驗
      傷診斷書1份（見偵一卷第182頁證物袋內）存卷足憑。然
      依據A女前開證述及A女於本院審理中另證稱：「（問：藍
      色那個人在脫衣服時，你有反抗嗎？）有。但是反抗沒辦
      法，另一個幫忙他。我是喊救命，要爬起來，但是沒辦法
      」、「（問：你當時身體有什麼抵抗的動作？）有反抗，
      可是他們壓著我，我沒有力了」、「（問：他們壓在你身
      上什麼部位？）一個是摀我的嘴，不讓我喊救命…」、「
      （問：他脫你褲子時，你有無反抗嗎？）有。我有叫很大
      聲，有叫出聲音。另一個聽見了，就跑來幫忙」、「（問
      ：這20分鐘，你抵抗他們侵害你的時間是多久？）我不清
      楚，因為那個時候我整個人都空了」、「（問：李榮祥性
      器官插入你之後，你還有無繼續抵抗？）我沒有辦法抵抗
      」、「（問：你剛才說到你被拉進A2包廂一開始，你有喊
      救命，你有機會一直喊嗎？）沒有喊很多，就一下下」、
      「（問：你嘴巴被摀住後，還有無辦法發出比較大的聲音
      ？）沒有辦法」等語（見院卷第114頁反面、第119頁正面
      、第124頁正面），佐以A女為一外籍人士，在遭遇被告2
      人突如其來之舉動，驚慌之際確有反抗，但旋遭制止，故
      A女反抗未達成傷之程度，並不能反推即係合意性交；且A
      女甫呼救，便遭被告黃玉摀住嘴巴，即未能再發聲呼救
      ，又該店之包廂雖為木板隔間，然依據卷內之照片觀之亦
      非簡陋，與一般KTV包廂無太大差異，應有一定之隔音功
      能，有該店之包廂陳設暨A2包廂照片共8張（見偵一卷第
      139-143頁）存卷可證，是以，亦難以A女呼救之音量未達
      A2包廂外之人可以清楚辨識之程度，即推論A女當時並未
      呼救。綜上，A女甫進入A2包廂內即遭被告2人強制性侵，
      其反抗之時間甚為短暫，遭被告2人壓制後，即放棄反抗
      ，故A女縱未於遭性侵之過程造成新傷或衣物毀損，尚屬
      合理。至A女於進入A2包廂過程並未呼救乙節，A女前開於
      偵查及本院審理中之證述，與證人阮氏碧蓮於偵查中證稱
      ：「（問：你是否有看到0000-000000進入A6包廂？）我
      提早進入包廂，坐在裡面，0000-000000比較晚來，因為
      我們的習慣是小姐只要進入包廂就要拿酒杯敬酒，0000-0
      00000本來要拿酒杯，就被兩個客人拉到外面」、「（問
      ：你是否覺得奇怪？）我沒有想很多，因為那裡是我們工
      作的場合，我以為他們只是到外面說話」等語（見偵一卷
      第45頁），及於本院審理中證稱：「（問：櫻桃進入A6包
      廂時，你有無看到？）有」、「（問：她進來的時候又出
      去？）她進來時被兩個人帶出去」、「（問：知不知道他
      們兩個帶她出去要作什麼？）不知道」等語（見院卷第12
      7頁反面），均屬相符；且被告李榮祥、黃玉均坦承之
      前到過該店3、4次，都有叫告訴人坐檯等情（見偵一卷第
      14頁、第55-56頁、第91頁；院卷第59頁、第289頁反面）
      ；足認被告2人與A女事發前即屬熟識，故A女在進入A6包
      廂未久即遭被告2人拉至A2包廂之情況下，因A女尚未察覺
      被告2人圖謀不軌，在進入A2包廂之過程未為呼救，亦難
      認有何違背常情之處。
（四）被告李榮祥、黃玉雖一再辯稱本案係性交易，然被告李
      榮祥始終坦認當日性交易前未與A女談好價錢（見偵一卷
      第155頁正面、院卷第59頁），已與常情不符。又關於被
      告李榮祥當日如何與A女提及性交易之過程，被告李榮祥
      係供稱：A女一推門進來，還沒坐下，伊就走上前問A女「
      我們去做愛」，A女有猶豫一下，伊說「我會給你錢」，A
      女沒有說什麼，伊就牽A女的手走出包廂，伊沒有印象說
      這些話時黃玉有無走到伊旁邊等語（見偵一卷第155頁
      ），惟被告黃玉於100年4月19日偵查中卻供稱：李榮祥
      一看到A女推開門進來，就馬上走到門口問A女要不要做全
      套，A女說「這邊這麼多人」，李榮祥說不然過去A2包廂
      ，伊沒有問A女做全套的收費，李榮祥有問，A女說2,000
      元等語（見偵一卷第58頁），兩人之供述已有齟齬。再者
      ，被告李榮祥於100年5月12日偵查中、於100年6月22日本
      院審理中另供稱：在包廂內脫衣服時，伊就有塞1,000元
      在A女的胸罩內，因為伊覺得這個價錢正常，伊的意思是
      這1,000元是這次性交易的代價，這個價錢是伊單方面的
      想法，這種店不是給1,000元，就是給2,000元等語（見偵
      一卷第155頁反面、院卷第20頁），被告黃玉就此卻於
      100年4月19日偵查中、100年6月22日本院審理中供稱：伊
      知道李榮祥的錢放在顏永勝那裡，伊過去就先拿1,000元
      給A女，然後伊跟A女說伊酒醉要趴在桌上睡一下，李榮祥
      說會不好意思，伊就說伊會趴在這邊睡覺，加上李榮祥看
      伊已經給A女1,000元，李榮祥也不好意思趕伊出去等語（
      見偵一卷第58頁、院卷第16頁），兩人之供述亦互相矛盾
      。另被告黃玉於本院100年3月29日就檢察官聲請羈押訊
      問時供稱：「（問：祥仔當天跟被害人去A2包廂做什麼事
      情？）我不知道，我是去包廂看到祥仔將被害人壓在椅子
      上我才知道他們有要發生性行為」、「（問：當天祥仔為
      何要與被害人去A2包廂從事性行為？）在A6包廂時祥仔有
      跟被害人講話，講完之後祥仔就搭著被害人的肩過去A2包
      廂，他們說話的內容我不知道」、「（問：祥仔有沒有說
      什麼？）被害人過了2、3分鐘就回去A6包廂，被害人告訴
      其他小姐說她沒有收到錢，顏永勝就拿1,000元給另1位小
      姐」、「（問：為何不是祥仔付錢？）當天祥仔也是酒醉
      ，他喝醉酒也會亂花錢，所以就將錢就寄放在顏永勝那邊
      」等語（見聲羈卷第8-11頁），就有無聽到被告李榮祥詢
      問A女是否要性交易之對話及其有無在A2包廂拿1,000元給
      A女之部分，不僅與前開自己之後所為之供述相互矛盾，
      亦與被告李榮祥之前開供述不相符合。再者，證人顏永勝
      固於本院審理時證稱：「（問：你是否知道李榮祥帶那個
      櫻桃出去是要作什麼？）就是要作性交易而已。先前櫻桃
      與李榮祥在包廂的桌子上就要作了…」等語（見院卷第18
      0 頁反面），然證人顏永勝於警詢中係證稱：「（問：你
      是否認識0000-000000？當日你有無見到0000-000000？）
      之前0000-000000有來坐過我們的檯，我知道她花名叫『
      櫻桃』，約2、3次，當日有見到她，我不知道她何時才進
      來」、「（問：0000-000000進入包廂後有無坐下喝酒？
      ）我沒注意，我一直跟其他小姐在玩擲骰子輸的喝酒的遊
      戲」、「（問：有無見到建明ㄚ〈黃玉〉及李榮祥拉00
      00-000000出去包廂？）我不知道。我知道建明ㄚ〈黃玉
      〉及李榮祥有進進出出包廂，有去嘔吐」、「（問：你
      到底有無見到0000-000000進來包廂坐檯？）我沒有注意
      」等語（見偵一卷第99-101頁），於偵查中亦證稱：「（
      問：被害人是否從頭到尾就坐在包廂？）我不太瞭解，因
      為我當時在跟小姐玩骰子」、「（問：那你為何知道李榮
      祥找本件被害人做性交易？）當下我不知道，是他們做完
      後，安安進來說剛剛李榮祥給的錢不夠，所以我又拿2,00
      0元給安安」等語（見偵一卷第151頁反面），是證人顏永
      勝之證述明顯前後矛盾，苟被告李榮祥當時在A6包廂與告
      訴人真有要在桌子上就要作愛之情事，對此令人印象深刻
      之事實，何以證人顏永勝於距離案發時間較接近之警詢、
      偵查中均未提及，反於距離案發時間較遠之本院審理時始
      首次證述此情，明顯悖於常情。從而，被告李榮祥、黃玉
      所為性交易辯解，實難採信。
（五）況被告李榮祥已多次坦承之前問過與A女性交易之代價為
      10,000元，當時覺得太貴（見偵一卷第95頁、第155頁正
      面；聲羈卷第7頁；院卷第289頁反面），證人顏永勝於本
      院審理時亦證稱：「（問：李在本案發生的前一次，有約
      該店小姐出場，代價一萬元，是你聽到的？）我們去櫃臺
      那裡問的，櫃臺說要一萬元」、「（問：那一次為何後來
      沒有性交易？）太貴了」等語（見院卷第181頁正面及反
      面），是以，苟被告李榮祥所辯及證人顏永勝證述為真，
      A女之前既已開出性交易之價碼為10,000元，而被告李榮
      祥曾經覺得太貴而未成交，則A女實不可能在未與被告李
      榮祥確認性交易之代價前，即與被告李榮祥性交，益證被
      告李榮祥之辯解，顯與常情不符，難以採認。另被告李榮
      祥、黃玉又均辯稱「○○KTV」有性交易之服務，證人
      顏永勝亦屢次為相同之證述，惟被告黃玉於本院就檢察
      官羈押聲請訊問時卻稱：「（問：你們去的該家KTV是有
      在從事性交易的KTV嗎？）這我不是很瞭解」、「（問：
      你有沒有於該家店與小姐從事過性交易？）沒有」、「（
      問：你是否知道那邊的小姐如果性交易價碼為何？）我不
      知道」等語（見聲羈卷第11頁），於本院審理時仍稱：「
      （問：是否有去該店性交易過？）沒有在該店問過性交易
      的事」、「（問：有無與安安性交易過？）沒有」等語（
      見院卷第289頁反面、第290頁正面）；證人顏永勝於本院
      審理時則證稱：「（問：你去三、四次，是否有帶小姐出
      場？）沒有」、「（問：有無在場所內，為小姐性交易？
      ）沒有」、「（問：你是否知道你的朋友，或者有無聽說
      有人，曾帶小姐出場性交易？）我對那家不熟，我是跟人
      家去的」、「（問：有無看過李榮祥與該KTV的小姐性交
      易過？）沒有」、「（問：有無看過其他客人與該KTV小
      姐性交易過？）沒有看過」、「（問：你剛剛回答李榮祥
      與這家的小姐性交易，都是聽李榮祥說的？）是的」、「
      （問：案發之前，你說你去過兩、三遍，那之前李榮祥是
      否曾帶過小姐到隔壁包廂？）不曾」等語（見院卷第179
      頁反面、第180頁正面、第181頁正面、第182頁正面），
      佐以被告李榮祥於本院審理時坦承之前未曾在該店性交易
      （見院卷第289頁反面），A女及證人阮氏碧蓮、阮氏豔、
      武家莉、李孟輝、邱玉清皆證稱該店無性交易之服務，及
      高雄市政府警察局仁武分局函覆「…『○○KTV』自99年
      12月18日開始營業，曾於100年1月17日、1月21日接獲檢
      舉該店有從事性交易等違法情事，經轄區大社分駐所派員
      前往臨檢，未曾查獲性交易案件。另本分局自該『○○KT
      V』開始營業起，迄案發日〔100年3月23日〕止，共計臨
      檢5次，未曾查獲性交易案件…」，有高雄市政府警察局
      仁武分局100年8月10日高市警仁分偵字第10 00012758 號
      函暨報案紀錄表、工作紀錄簿、臨檢紀錄表等存卷可稽，
      更可認定並無證據證明「○○KTV」有被告2人所稱性交易
      之服務。
（六）就被告2人所辯被告李榮祥與A女完成性行為後又給了A女
      2,000元，可以認定係性交易乙節，被告李榮祥供稱當時
      經過為：「『安安』有過來跟我說人家都跟你做了，你怎
      麼只給人家1,000元，所以我拿2,000元給『安安』」等語
      （見偵一卷第156頁正面）；被告黃玉供稱之經過為：
      「（問：你是否有問被害人做一次全套收費多少錢？）我
      沒有問，李榮祥有問，被害人說2,000元。因為我只有給
      被害人1,000元，被害人完事後有回到A6包廂跟安安說錢
      拿不夠，被害人講完後就離開A6包廂，安安有跟李榮祥說
      錢拿不夠，李榮祥就跟顏永勝拿1,000或2,000元，交給安
      安，安安說會轉交給被害人」（見偵一卷第58頁、院卷第
      59頁）；證人顏永勝就此於警詢時證稱：「…有一個小姐
      進來很大聲的喊，問建明ㄚ（黃玉）及李榮祥說：『你
      們對櫻桃做了什麼事？』，建明ㄚ（黃玉）及李榮祥說
      ：『沒有』。隨後李榮祥就拿2,000元給一名叫『安安』
      的小姐，『安安』拿到錢就出去了。但我沒有看到『安安
      』有無將錢拿給『櫻桃』」等語（見偵一卷第100頁），
      於偵查中改稱：「安安進來說剛剛李榮祥給的錢不夠」等
      語（見偵一卷第151頁反面），於本院審理時又證稱：「
      （問：偵訊中，你說李榮祥拿2,000元交給安安，是為什
      麼？）因為已經與櫻桃作完了，安安進來跟李要錢。我忘
      記安安進來時講些什麼，安安進來李榮祥就叫我拿2,000
      元給安安」、「（問：有無聽到安安問李『為何讓櫻桃難
      過、心情不好？』之類的話？）我知道安安進來是要找黃
      玉。我知道她與黃玉很好。安安要約黃去隔壁包廂，
      黃不肯，安安就摔門出去了。安安進來時，是直接要找黃
      玉講而已」、「（問：為何李榮祥會要你拿2,000元給
      安安？）安安一進來，李榮祥就要我拿2,000元給她」、
      「（問：事情的先後順序排列為何？）我也不記得了，但
      是我記得我有拿2,000元給安安」等語（見院卷第184頁正
      面及反面）。是以，證人顏永勝於警詢及本院審理中之證
      述，皆無由佐證被告李榮祥、黃玉之前開供述。而證人
      顏永勝於偵查中之供述因與其前於警詢時之證述有甚大差
      異，且其於本院審理中已無法明確證稱當時「安安」所陳
      為何，實難據以為有利被告之認定，亦即被告李榮祥、黃
      玉前開所稱再拿給告訴人2,000元緣由之辯解，不足採
      信。況證人即花名「安安」之阮氏豔於偵查及本院審理時
      證稱：A女進A6包廂後，表情不開心，伊問A女為何難過，
      A女沒說什麼走出包廂，就想說幫A女要小費，當時不知道
      發生什麼事，伊問李榮祥他們「哥哥你們為何讓櫻桃不開
      心」，他們就說沒有，就跟李榮祥拿1,000元小費，1,000
      元小費伊是拿到休息室給A女，A女沒有收下，一直哭，伊
      把1,000元放在A女皮包旁邊就走了」、「（問：你是主動
      為櫻桃幫客人要小費？不是櫻桃跟你說，沒拿到錢，所以
      才去向客人要？）是我自己主動向客人要」等語（見偵一
      卷第160頁正面及反面；院卷第132頁、第133頁正面、第
      134頁正面），核與告訴人於本院審理時證稱：「（問：
      你被侵害之後，回到A6包廂時，安安有沒有跟在庭二個被
      告說『你們為什麼欺負櫻桃？』？）沒有」、「（問：安
      安有沒有拿了一千元給你？）我回A6一下下，就回休息室
      了。後來安安才進來問我『怎麼了？』、『為什麼哭？』
      。我就問他『你們在哪裡？為什麼讓我一個人被欺負？』
      安安才回A6跟他們要錢，當時我沒有在A6裡面」、「（問
      ：之後安安有再回到休息室給你錢嗎？）有。他跟客人要
      了一千元小費，但是我不收…」等語（見院卷第123頁反
      面、第124頁正面）大致相符，亦即證人阮氏豔係看見告
      訴人不開心，始主動在不知告訴人遭性侵害之情況下，為
      告訴人向被告2人索取小費，更可證明並無被告2人所辯再
      交付2,000元性交易代價之情事。
（七）關於被告李榮祥提領60,000元之部分，被告李榮祥辯稱係
      遭該店圍事者強盜，並辯稱遭強盜之經過為：「我們一離
      開包廂看到10多個男人站在櫃臺那裡，有人走過來叫我跟
      黃玉等一下，叫我與黃玉進入包廂，我就跟黃玉走
      進入包廂內，包廂內有2名男子，其中一名我後來才知道
      是女人，另外我與黃玉也在包廂內，總共4人，門有關
      起來。對方說你們跟小姐玩一玩都沒有給人家錢，我說有
      給1,000元後來又補2,000元，對方突然很兇說小姐半毛錢
      都沒有收到，就說如果沒有處理今天不要想回去，後來我
      一直表明說有給錢了，後來『櫻桃』、『安安』都有進來
      ，他們還沒說話時『櫻桃』一直哭，那個很兇的男人說這
      件事一定要處理，我問那個男人說要怎麼處理，他要我跟
      『櫻桃』說，『櫻桃』還是堅稱說她沒有拿到錢，且一直
      哭，那個男人又很兇的問我說要怎麼處理，『安安』這時
      就說『我朋友說要6萬』，我說不能用這種方式恐嚇我，
      我已經有給錢了，那個男的又說你到底要不要處理，我就
      說既然都已經有給錢了是否可以價錢少一點，但是對方還
      是很堅持，我就說如果真的要處理我就去領錢，這件事是
      否可以到此為止，那個男的說如果跟小姐談妥後就沒事，
      因為他們外面還有很多人，所以我就跟黃玉、顏永勝走
      到大廳，對方問我們誰要去領錢，我回答是我，他們就叫
      黃玉、顏永勝在現場等，我走出門口搭計程車，有一個
      男人陪我去領…」等語（見偵一卷第156頁）。惟被告黃
      玉就此經過於100年3月29日本院就檢察官聲請羈押訊問
      時先供稱：「（問：你說顏永勝拿錢給小姐後，發生了什
      麼事情？）過了幾分鐘，被害人就有打電話請外面的人來
      ，要祥仔去領六萬元，就有一個人押著祥仔去領錢，並說
      不要將事情鬧大，後來祥仔有去領，我與顏永勝在店裡面
      等。後來祥仔領錢回來就交給那些人，他們就說這樣沒有
      事情了，我們就走了」等語（見聲羈卷第11-12頁），於
      100年4月19日檢察官訊問時又改稱：「被害人在完事後進
      來A6包廂跟安安講完後，經過10分鐘，有4個年輕男子要
      李榮祥去別間包廂講，有問李榮祥說如果小姐懷孕怎麼辦
      ，還跟李榮祥說不要把事情鬧大，問李榮祥是否有錢，叫
      李榮祥去提款機領6萬，後來其中一個男子就帶李榮祥去
      提款機領6萬交給另外3名男子其中一個」、「（問：你當
      時是否有跟出去看那4個男子與李榮祥談判的事？）我跟
      進去包廂，但是那時還沒有談到錢，他們要講錢的時候就
      把我們趕出去」、「（問：你與顏永勝都有跟去看？）有
      」、「（問：安安談判時都沒有在場？）沒有」、「（問
      ：被害人在談判時是否都有在場？）在談錢的時候被害人
      才進來」等語（見偵一卷第60-61頁），足認被告李榮祥
      、黃玉就該店圍事之人係在包廂抑或走道找被告李榮祥
      談判、談判時「安安」有無在場、圍事之人究竟是說玩小
      姐沒給錢抑或小姐懷孕怎麼辦、如何提到要被告李榮祥領
      60,000元等各節，皆供述不一。況且證人顏永勝於本院審
      理中證稱：「（問：他去領錢時，你在哪裡？）我在包廂
      裡。我那時另外叫一個別間店的小姐去包廂裡坐。被告黃
      應該也在那邊，我沒有注意。黃玉好像坐在外面，大廳
      的櫃臺那裡。我後來與黃玉一起在大廳那邊等李榮祥回
      來」、「（問：你們讓一群人帶李榮祥進去，沒有探頭看
      看？）我有進去看。進去的話，李榮祥就叫我們出去。我
      看的狀況是李榮祥與對方坐在那邊講話」、「（問：有無
      被對方恐嚇強脅等情？）進去就看到一個女的，穿著像男
      性，很兇。我沒聽到她說什麼，我進去李榮祥就叫我出來
      」、「（問：其他男性有無講話？）有。其中有一個比較
      禮貌地說話」、「（問：你是否看到這種情形，因此沒有
      報案？）李榮祥叫我不要插手。如果李榮祥被打了，我才
      會報案。我看到的情形是在談事情，所以只是等，沒有報
      案」、「（問：他們裡面在談什麼事，都是事後李榮祥轉
      述？）是」、「（問：那天你在警訊筆錄中，有說李榮祥
      說『給他們六萬元就沒事了。』李是否確實有講？）有…
      」、「（問：李榮祥在裡面跟他們談時，手機有無拿給你
      們保管？）沒有」等語（見院卷第183頁、第185頁），足
      認當時之情況證人顏永勝尚有心情叫別家店之小姐在包廂
      內享樂，證人顏永勝並明確證稱其看到的情形是在談事情
      ，又證人邱玉清、武家莉於本院審理中之證述亦均與被告
      李榮祥所辯不符，是無法認定被告李榮祥有遭強暴、脅迫
      致使不能抗拒非得提領60,000元之情況，被告李榮祥之辯
      解，實不足採。
（八）而被告李榮祥提領60,000元之緣由，係因A女遭被告2人性
      侵害後，在A1包廂中談判時，因被告李榮祥否認，邱玉清
      一氣之下拿垃圾桶丟向被告李榮祥，被告李榮祥始同意賠
      償60,000元，並要求不要報警，而由店內少爺陪同被告李
      榮祥搭乘計程車外出提領，之後武家莉將60,000元放在A
      女皮包，告知係被告李榮祥所賠償之事實，業據A女及證
      人邱玉清、武家莉於本院審理中證述明確，應堪採認。雖
      證人邱玉清於偵查及本院審理時均證稱當時係A女開口要
      求賠償，惟證人邱玉清於本院審理中另證稱：「（問：你
      說櫻桃一開始說十萬，後來講到六萬，是否能確定這些金
      額是櫻桃自己提，還是其他姊妹給他出主意？）整個談的
      過程中，她們一直用越南話交談，我不清楚。但是我認為
      應該是櫻桃的意願吧，我是問櫻桃的意願，是要求償？還
      是報警處理？她回答要和解」、「（問：她回答說她選擇
      要和解時，她的態度有無有一點猶豫不決？）蠻激動的，
      情緒不穩定」、「（問：有無思考的過程？）沒有注意她
      的舉動。只記得她一直抖、一直哭」等語（見院卷第188
      頁反面、第189頁正面），對照A女於偵查中證稱：「…後
      來全部的小姐都知道這件事…後來有小姐問我想要怎麼處
      理，並且跟我說如果報警事情會很麻煩，如果事情被我老
      公知道，我就不能再上班了，所以小姐幫我出主意說要他
      們賠償我，他們怎麼說的我不知道，他們就丟了6萬元就
      走了」等語，且於偵查中向檢察官表示願意交出60,000元
      （見偵一卷第41-43頁），堪認縱使係A女開口要求賠償，
      應係A女在六神五主之情況下慌亂聽從他人建議報警諸多
      麻煩而為之決定，難認係事前精心策劃與被告李榮祥合意
      性交後，再以反控性侵害之方式，強索賠償金。
（九）本件事發後，被告李榮祥、A女、武家莉、邱玉清曾至被
      告黃玉辯護人之事務所洽談之事實，除據A女及證人武
      家莉、邱玉清證述在卷外，亦為被告李榮祥所不否認，應
      堪採認。至當日洽談之內容，被告李榮祥雖辯稱：黃玉
      有請律師，有找伊一起過去瞭解，伊跟A女說當天也沒有
      什麼事，伊也有拿錢，A女表示不是她想告云云。然A女於
      本院審理中已證稱事發後與被告或被告家屬接觸之情況如
      警詢、偵訊所述（見院卷第124頁正面），而A女於警詢係
      證稱：「昨（28）日有大約20幾人到『○○KTV』要找我
      ，要武家莉把我叫出來，我不敢去上班也不敢出現，武家
      莉就跟對方約好今（29）日要帶我去找他們，今（29）日
      早上10時左右，我經理武家莉就帶我去找對我性侵的人（
      李榮祥）見面，到了現場（好像是高雄市左營區那裡）還
      有2名自稱是律師的人，現場自稱律師的人就問我:『警方
      問什麼？你說了什麼？是不是警察硬要你做筆錄？』，我
      回答：『不是，是我講真話的』」、「（問：李榮祥等人
      有無恐嚇你? 或誘導你要向警方說什麼？）他們叫我要說
      ：『這件事情是我自己願意上床的』。我都不敢回答，只
      是一直哭著瞪著對方（加害人）。之後對方（加害人）就
      與自稱律師的人在裡面的隔壁間討論，過了一會出來，就
      跟我們說要去找當時押我雙手的那個人（黃玉）後，要
      再跟我聯絡，我就跟武家莉一起走了」等語（見偵一卷第
      莉有打；電話給我，跟我說店內來了20多個流氓，要我過
      去跟他們和解。之後隔天武家莉帶我去跟李榮祥見面，當
      時也有兩個律師在場，律師有問我是否是警察恐嚇我說這
      件事是性侵，我說不是，是我自己講的」等語（見偵一卷
      第43頁）；證人邱玉清於偵查中則證述：「…因為之後對
      方的親戚帶10多個人過來○○KTV，『家玲』叫我過去，
      對方要我們隔天帶『櫻桃』去律師事務所談這件事，對方
      希望我們和解，不要再提告。但是『櫻桃』還是一直哭，
      沒有講什麼話就回去了…」等語（見偵一卷第162頁反面
      ）；證人武家莉於本院審理中證稱：「（問：這件事情發
      生後，對方有無與櫻桃說要怎麼處理這件事？對方的人有
      無再去找你們？）對方的親戚朋友有來找我，被告二人沒
      有親自過來。要我找櫻桃出來看能否和解。他們說怎麼已
      經拿錢了還告」、「（問：100年4月12日你說3月29日早
      上9 點多，這兩位客人的親戚要我帶櫻桃去左營區一家律
      師的辦公室，要與嫌犯等人見面。那被告二人中的一人是
      否在場？）有在場。有去律師事務所談。我不記得是二位
      被告中的哪一位」、「（問：在談時，他們那邊的人，有
      無要求櫻桃出庭要講有利被告二人的話？）我沒印象了，
      那麼久。有一個說我承認我有這樣對妳，但是另外一個人
      沒有壓妳。櫻桃聽到這樣就哭了，沒有講什麼話」、「（
      問：櫻桃有無說『有呀！就是一個壓我，另一個強姦我，
      如果不是有人壓我，我也不會被強姦』有無印象？）有，
      她有這樣說」、「（問：被告黃玉的親戚是否有請你幫
      忙跟櫻桃講和解的事？）有」、「（問：你有無答應被告
      黃玉的親戚？）我說我幫你約櫻桃出來看看，你們自己
      講」等語（見院卷第277頁正面及反面、第279頁反面）；
      是以，雖證人A女、邱玉清、武家莉證述洽談之內容略有
      出入，惟當日係被告方面希望與A女和解，要A女不要提告
      此節，均證述一致，堪認苟被告2人未共同對A女強制性交
      ，何須主動邀約A女談論和解事宜？加以，被告李榮祥於
      本院審理中供稱當日A女那邊的人未再提出賠償要求（見
      院卷第290頁正面及反面），是以，若A女係假性侵真強盜
      ，A女定當會利用被告2人欲和解消災之機會，提高賠償金
      額，惟依據被告李榮祥之供述及前開證人之證述，均未提
      及當時有談論賠償金額之情，益證被告2人所稱係性交易
      及遭強盜之辯解，難以採信。
（十）綜上所述，被告李榮祥、黃玉上開所辯，無非卸責圖飾
      之詞，不足採信，渠二人共同對於A女以強暴、恐嚇之方
      式而為性交犯行，至堪認定。本件事證明確，被告2人犯
      行均堪以認定，應依法論科。
二、核被告李榮祥、黃玉所為，係犯刑法第222條第1項第1款
    之加重強制性交罪。爰審酌被告李榮祥為滿足一己性慾，竟
    與被告黃玉共同恣意對被害人予以性侵害，使被害人身心
    受創甚深，且被告2人犯後於審理時均否認犯行，飾詞狡辯
    ，毫無悔意，暨被告李榮祥僅涉有公共危險罪之前科，被告
    黃玉未有前科紀錄，素行尚可，有被告2人之臺灣高等法
    院被告前案紀錄表各1份足憑，以及渠等犯罪後之態度、目
    的、手段、生活狀況、所生危害等一切情狀，分別量處如主
    文所示之刑，以示懲儆。
據上論斷，應依刑事訴訟法第299條第1項前段，刑法第28條、第
222條第1項第1款，判決如主文。
本案經檢察官楊景婷到庭執行職務。
中    華    民    國    100    年    10    月    27   日
                  刑事第十七庭  審判長法  官  陳培維
                                      法  官  張谷瑛  
                                      法  官  楊儭華  
以上正本經核與原本無異。
如不服本判決應於收受送達後10日內向本院提出上訴書狀，並應
敘述具體理由；如未敘述上訴理由者，應於上訴期間屆滿後20日
內向本院補提理由書（均須按他造當事人之人數附繕本）「切勿
逕送上級法院」。
                                      書記官  林國龍
中    華    民    國    100    年    10    月    31   日
附錄本判決論罪科刑法條全文：
中華民國刑法第222條
（加重強制性交罪）
犯前條之罪而有下列情形之一者，處7年以上有期徒刑：
一、二人以上共同犯之者。
二、對未滿十四歲之男女犯之者。
三、對精神、身體障礙或其他心智缺陷之人犯之者。
四、以藥劑犯之者。
五、對被害人施以凌虐者。
六、利用駕駛供公眾或不特定人運輸之交通工具之機會犯之者。
七、侵入住宅或有人居住之建築物、船艦或隱匿其內犯之者。
八、攜帶兇器犯之者。
前項之未遂犯罰之。